臺灣高雄地方法院民事裁定　　　　　　 94年度簡聲抗字第6號
抗　告　人　乙○○
　　　　　　丙○○
　　　　　　甲○○
兼　共　同
法定代理人　戊○○
相　對　人　丁○○
當事人間停止執行事件，抗告人對於中華民國94年6 月6 日本院
高雄簡易庭94年度雄聲字第12號裁定提起抗告，本院裁定如下：
    主　　文
原裁定廢棄。
抗告人之聲請駁回。
抗告程序費用由抗告人負擔。
        理　　由
一、按抗告法院認抗告為有理由者，應廢棄或變更原裁定，非有
    必要，不得命原法院或審判長更為裁定。又對於簡易程序第
    一審裁判之抗告程序，準用第四編抗告程序之規定，此分別
    參照民事訴訟法第492 條及第436 條之1 第3 項自明。次按
    非訟事件法業於民國94年1 月18日經立法院3 讀修正通過，
    於94年2 月5 日公布，依該法第198 條規定，自公布日起6
    個月即94年8 月5 日開始施行；次按本法施行前已繫屬之事
    件，抗告法院未為終局裁定者，其法院管轄權及審理程序，
    依本法修正前之規定，修正後非訟事件法第197 條第1 項第
    3 款定有明文。查本件抗告人係於94年4 月15日提出聲請停
    止強制執行，經原審法院於同年6 月6 日為裁定，經抗告人
    不服提起抗告，於同年6 月20日繫屬本院，並於同年8 月2
    日送至本抗告法院等情，有抗告人聲請停止強制執行狀上之
    本院收狀戳、本院高雄簡易庭函文、裁定書各一份在卷可佐
    ，是以，本件非訟事件係在非訟事件法施行前已繫屬，且地
    方法院在該法施行前已為終局裁定，經當事人聲明不服，全
    案業已送至本抗告法院，本院於該法施行後尚未為終局裁定
    ，揆諸前揭規定，本件非訟事件之管轄權及審理程序，應依
    本法修正前之規定，合先敘明。
二、抗告意旨略以：本件相對人前以執有抗告人等4 人共同於93
    年7 月20日簽發，到期日為93年7 月20日，票號CH554068號
    ，面額新台幣（下同）7,243,500 元之本票乙紙，經提示未
    獲付款，向本院聲請本票裁定准許強制執行，經本院以93年
    票字第19068 號准許本票強制執行，相對人據以聲請強制執
    行，由本院以94年執字第17944 號清償票款事件強制執行中
    ，然抗告人業依修正前非訟事件法第101 條第1 項規定，於
    接到裁定後20日之法定期間內，對相對人提起確認本票債權
    不存在之訴，並聲請停止上開執行程序，固經本院高雄簡易
    庭以94年度雄聲字第12號裁定，准以供擔保許可停止強制執
    行，惟依修正前非訟事件法第101 條第2 項規定，執行法院
    於抗告人主張本票係偽造並證明已依規定提起訴訟時，執行
    法院即應停止執行，抗告人並未聲請提供擔保停止執行，原
    審裁定於法顯有未合，爰求予廢棄更為裁定等語。
三、按發票人主張本票係偽造、變造者，應於接到前條裁定後20
    日之不變期間內，對執票人向為裁定法院提起確認之訴。發
    票人證明已依前項規定提起訴訟時，執行法院應停止強制執
    行。但得依執票人聲請，許其提供相當擔保，繼續強制執行
    ，亦得依發票人聲請，許其提供相當擔保，停止強制執行。
    修正前非訟事件法第101 條定有明文。故本票經法院裁定准
    許強制執行後，債務人如基於本票係偽造、變造之原因，於
    法定不變期間內提起確認本票債權不存在訴訟，並提出證明
    聲請停止強制執行者，應由執行法院裁定之（最高法院90年
    度台抗字第602 號民事裁定意旨參照）。另依修正前非訟事
    件法第101 條第2 項但書之規定，係於執行法院依同條項本
    文之規定停止執行時，執票人聲請提供擔保以繼續強制執行
    時，得依發票人聲請，許其提供相當擔保，停止強制執行，
    尚不得於執票人未聲請提供擔保以繼續強制執行時，逕依該
    項但書之規定，裁定發票人需供擔保後停止強制執行。
四、經查，本件抗告人於93年10月25日，接獲本院93年票字第19
    068 號本票准許強制執行之裁定後，即以本票係偽造為由，
    提起確認本票債權關係不存在之訴，於93年11月5 日繫屬本
    院高雄簡易庭，尚未逾20日之法定期限等情，業經本院依職
    權調閱本院93年雄簡字第5689號、93年票字第19068 號卷宗
    查核屬實，是以，抗告人僅須提出證明已提起訴訟，即應由
    執行法院裁定停止執行，而本件抗告人亦已於94年5 月11日
    向執行法院具狀聲請停止執行，業經執行法院於同年月17日
    裁定停止執行在案，經本院依職權調閱本院94年度執字第17
    944 號卷宗查核屬實，原審並非執行法院，逕為停止執行之
    裁定，顯有未當；況本件相對人即執票人丁○○並未聲請提
    供擔保以繼續強制執行，抗告人亦未陳明願供擔保請求停止
    執行，原審逕依修正前非訟事件法第101 條第2 項但書之規
    定，裁定發票人需供擔保後始能停止強制執行，殊屬未洽。
    抗告意旨指摘原裁定不當，求予廢棄，即有理由，爰由本院
    予以廢棄。惟因本件停止執行事件，抗告人應向執行法院為
    之，抗告人誤向本院聲請，顯有違誤，且本件強制執行事件
    ，業經執行法院裁定停止執行在案，已如前述，業無聲請停
    止執行之必要，是抗告人之聲請，顯無理由，應予駁回，本
    院乃自為裁定如主文第2 項所示。
五、據上論結：本件抗告為有理由，依民事訴訟法第436 條之1
    第3 項、第492 條、第95條、第78條，裁定如主文。
中　　華　　民　　國　　94　　年　　8 　　月　　15　　日
                      民事第二庭  審判長 法  官  楊富強
                                         法  官  蘇雅慧
                                         法　官  邱泰錄
上為正本係照原本作成。
如不服本裁定應於送達後10日內向本院提出再抗告狀，並繳納裁
判費新台幣1,000元。
中　　華　　民　　國　　94　　年　　8 　　月　　15　　日
                                         書記官  鄭翠蘭
